臺灣宜蘭地方法院刑事裁定
111年度聲更一字第2號
聲  請  人  臺灣宜蘭地方檢察署檢察官
受  刑  人  黃崇達



上列聲請人因受刑人數罪併罰有二裁判以上，聲請定其應執行之
刑（111年度執聲字第39號、111年度執字第296號），經本院以1
11年度聲字第76號裁定後，受刑人不服提起抗告，經臺灣高等法
院以111年度抗字第364號裁定發回，本院裁定如下：
    主  文
黃崇達犯如附表所示各罪所處之有期徒刑部分，應執行有期徒刑
肆年。
    理  由
一、聲請意旨略以：受刑人黃崇達因犯毒品危害防制條例等案件
    ，先後經判決確定如附表，應依刑法第53條、第51條第5 款
    規定定其應執行之刑，爰依刑事訴訟法第477條第1項聲請裁
    定等語。
二、按裁判確定前犯數罪者，併合處罰之；數罪併罰宣告多數有
    期徒刑者，於各刑中之最長期以上，各刑合併之刑期以下，
    定其刑期。但不得逾30年。數罪併罰，有二裁判以上者，依
    第51條之規定，定其應執行之刑，刑法第50條、第51條第5
    款及第53條分別定有明文。再按法律上屬於自由裁量之事項
    ，有其外部性界限及內部性界限，並非概無拘束。依據法律
    之具體規定，法院應在其範圍選擇為適當之裁判者，為外部
    性界限；而法院為裁判時，應考量法律之目的，及法律秩序
    之理念所在者，為內部性界限。法院為裁判時，二者均不得
    有所踰越。在數罪併罰，有二裁判以上，定其應執行之刑時
    ，固屬於法院自由裁量之事項，然仍應受前揭外部性界限及
    內部性界限之拘束（最高法院94年度台非字第233號判決意
    旨參照）。
三、經查，本件受刑人前因犯槍砲彈藥刀械管制條例、毒品危害
    防制條例等案件，經臺灣高等法院、本院分別判處如附表所
    示之刑確定。且如附表所示各罪，均係在首先判刑確定之日
    即如附表編號1所示之罪判決確定日（民國110年1月4日）之
    前所犯，有各該判決書及臺灣高等法院被告前案紀錄表附卷
    可稽，合於刑法第50條第1項前段規定。上開如附表所示之
    數罪所處有期徒刑部分，均為不得易科罰金、不得易服社會
    勞動之罪，應依同法第51條第5款定其應執行刑，故本件檢
    察官之聲請核屬正當，應予准許。另本院已檢附本件聲請書
    繕本，函請受刑人於文到5日內表示意見到院，惟受刑人並
    未遵期提出陳述意見狀等情，有本院111年4月25日宜院深刑
    平111聲更一2字第006304號函及送達證書在卷可憑。本院審
    酌受刑人先前所提出之刑事抗告狀所表示之意見，以及其所
    犯如附表所示之各罪宣告刑之刑總和上限、各刑中最長期下
    限，其中附表編號2至4所示之3罪曾由本院以109年度原訴字
    第21號判決合併定應執行有期徒刑3年確定，另受刑人就附
    表編號2至4所為均係犯販賣第三級毒品罪，犯罪時間自108
    年12月24日起至109年3月31日止，前後差距僅約3個月而已
    ，且犯罪手法及態樣相似性高，數罪責任非難之重複程度較
    高，如以實質累加之方式定其應執行刑，處罰之程度恐將超
    過其犯罪行為之不法內涵與罪責程度，再考量被告所為販賣
    第三級毒品及非法寄藏可發射子彈具殺傷力之槍枝等罪，均
    屬嚴重危害社會秩序安全，仍不宜輕縱，應酌定相當之刑期
    ，始足以發揮刑罰嚇阻犯罪之功能及達矯治教化之必要程度
    ，兼衡受刑人現年39歲及其日後更生可能性等面向為總體情
    狀綜合判斷，爰就如附表所示各罪所處有期徒刑部分，定其
    應執行之刑如主文所示。
四、依刑事訴訟法第477條第1項，刑法第53條、第51條第5款，
    裁定如主文。
中　　華　　民　　國　　111 　年　　5 　　月　　9 　　日
                  刑事第三庭法  官  游欣怡　
以上正本證明與原本無異。
如不服本裁定，應於裁定送達後5日內，向本院提出抗告狀。（
應附繕本）
                            書記官　翁靜儀
中　　華　　民　　國　　111 　年　　5 　　月　　9 　　日

附表：
編號  1 2 3 罪名  非法寄藏可發射子彈具殺傷力之槍枝  販賣第三級毒品 販賣第三級毒品 宣告刑  有期徒刑1年8月，併科罰金新臺幣20,000元 有期徒刑1年4月 有期徒刑1年4月 犯罪日期  108年10月21日 109年3月31日5時50分許 109年3月31日14時47分許 偵查（自訴）機關年度案號  臺灣宜蘭地方檢察署108年度偵字第5911號 臺灣宜蘭地方檢察署109年度偵字第4574、5616號  最後事實審 法院 臺灣高等法院 臺灣宜蘭地方法院 臺灣宜蘭地方法院  案號 109年度上訴字第2909號 109年度原訴字第21號 109年度原訴字第21號  判決日期 109年12月9日 110年11月24日 110年11月24日 確定判決 法院 臺灣高等法院 臺灣宜蘭地方法院 臺灣宜蘭地方法院  案號 109年度上訴字第2909號 109年度原訴字第21號 109年度原訴字第21號  確定日期 110年1月4日 110年12月22日 110年12月22日 可否易科罰金          否          否 否 備註  臺灣宜蘭地方檢察署110年度執字第310號 臺灣宜蘭地方檢察署111年度執字第296號     編號2至4經本院以109年度原訴字第21號判決合併定應執行有期徒刑3年確定  

編號  4 （以下空白）  罪名  販賣第三級毒品   宣告刑  有期徒刑2年6月   犯罪日期  108年12月24日   偵查（自訴）機關年度案號  臺灣宜蘭地方檢察署109年度偵字第4574、5616號   最後事實審 法院 臺灣宜蘭地方法院    案號 109年度原訴字第21號    判決日期 110年11月24日   確定判決 法院 臺灣宜蘭地方法院    案號 109年度原訴字第21號    確定日期 110年12月22日   可否易科罰金          否   備註  臺灣宜蘭地方檢察署111年度執字第296號     編號2至4經本院以109年度原訴字第21號判決合併定應執行有期徒刑3年確定